【裁判字號】    89,易,722
【裁判日期】    890308
【裁判案由】    恐嚇等
【裁判全文】
臺灣高雄地方法院刑事判決                          八十九年度易字第七二二號
    公  訴  人  臺灣高雄地方法院檢察署檢察官
    被      告  甲○○
右列被告因恐嚇案件，經檢察官提起公訴（八十八年度偵字第二九０一八號，本院判
決如左：
    主    文
甲○○以加害身體之事，恐嚇人致生危害於安全，處有期徒刑月。如易科罰金，以
參佰元折算壹日。
    事    實
一、甲○○曾於民國八十五年八月十三日，因業務過失致死案件，經本院判處有期徒
    刑一年二月，緩刑三年，同年九月十九日確定；於八十六年六月三十日，因公共
    危險案件，經本院科罰金五千元確定，執行完畢。緣甲○○原係受僱於乙○○經
    營而位於高雄縣大寮鄉○○路六十八巷一號的中正瓦斯行，擔任載送瓦斯的送貨
    員，時因載送瓦斯問題，與乙○○有所爭執，導致自行辭職，遂心生不滿，於八
    十八年十一月二十五日下午二時許，自高雄縣某處多次撥電話至前揭瓦斯行，適
    多為乙○○之妻接獲，甲○○即於電話中多所抱怨，致乙○○之妻深感無奈。嗣
    於同日下午二時十五分許，甲○○復行撥電話至瓦斯行，乙○○之妻即囑咐同在
    該瓦斯行幫忙送貨的胞弟洪世原接聽，乃甲○○即於電話中，竟基於恐嚇危害安
    全的犯意，以：「我住的眷村，是我的地盤，你們（指乙○○）不能去做生意，
    否則要你們好看」等加害身體之事，予以恐嚇，洪世原聽聞上情後，隨即轉告於
    乙○○，使乙○○心生畏怖，致生危害於安全。復承繼上開犯意，於同日下午二
    時三十分許，騎乘車輛至該瓦斯行，蓄意以騎乘之車輛撞倒填裝瓦斯鋼瓶後，並
    以：「你要小心」等加害身體之事，恐嚇乙○○，使其心生畏怖，致生危害於安
    全。
二、案經乙○○訴請台灣高雄地方法院檢察署檢察官偵起。
    理    由
一、訊據被告甲○○固坦承從告訴人乙○○經營之瓦斯行自行辭職後，曾於右揭時、
    地，撥打數通電話至該瓦斯行，而於電話中有所爭執。又曾於上開時、地，騎乘
    車輛至瓦斯行，車輛並因故撞倒填裝瓦斯鋼等情不諱，惟矢口否認有何右揭犯行
    ，辯稱：伊撥打電話至瓦斯行時，係由老闆娘即告訴人之妻接聽，因老闆娘在電
    話中辱伊係瘋子，伊不滿老闆娘的辱，才在電話中回，並未與洪世原在電
    話中對談，亦未以上開言語恐嚇告訴人或蓄意撞倒瓦斯鋼瓶云云。惟查，被告如
    何於右揭時、地，接續在電話中及瓦斯行，以前開言語恐嚇告訴人，並曾蓄意騎
    撞倒告訴人瓦斯行的鋼瓶，使告訴人心生畏怖等情，業據告訴人於偵、審中指述
    ：「八十八年十一月二十五日恐嚇我說『眷村是他的地盤，叫我們不能作生意，
    否則，給我好看』，當天下午，又叫我們要小心，並撞倒我們鋼瓶」、「（被告
    恐嚇你，會害怕？）會」（參見偵卷第十二頁正、背面）等語；「他從我們這裡
    離開，到別家任職，可能是在業務上有糾紛，所以他才叫我們不要到眷棧作生意
    ，我認為他會對我不利，因他到店裏鬧已經有二次。我聽到後感覺會害怕，現店
    裏已有加裝攝影器材」、「．．洪世原有告訴我接到被告的電話，電話中．．並
    說民生眷棧是他的地盤，你們再送瓦斯進來試試看等語」、「我太太說是故意撞
    倒（鋼瓶）的．．」（見本院審判筆錄）等情。核與證人洪世原於偵、審中證述
    ：「當天下午被告有打電話來．．說不能在這裡作事，講完電話，他就到現場撞
    鋼瓶，恐嚇稱如在眷棧作事，就給我小心．．」（見偵卷第十五正、背面）等詞
    ；「有，我接到電話後，．．並說你們再送瓦斯來眷村，來試看看。我與被告不
    熟，之前，我姐姐已接煩了，所以才叫我去接。．．我有將內容講給告訴人聽。
    我認為被告如此說．．再送貨去會有安全問題。我們本來是想裝電話錄音機，後
    來因被告此事，現在就改裝攝影機」、「那天我看到被告確實是用車子撞倒鋼瓶
    ，我姐姐出來問被告為何撞倒鋼瓶，被告還說不只要撞倒鋼瓶，還用腳踢鋼瓶」
    （見本院審判筆錄）等情相符。而按告訴人經營瓦斯行生意，首求業務順利，次
    求客、貨兩便，衡之事理！自當避免無謂的紛爭或訟事。換言之！若非遭到被告
    接續以言語及行止恐嚇，因而心生畏怖，洵不至於自尋麻煩，招惹訟事，提起本
    件告訴，足徵告訴人及證人指、證述，與事實相符，堪可採信。此外，參酌被告
    不否認於右揭時、地撥打電話至瓦斯行，暨騎乘車輛撞倒鋼瓶等情，益見告訴人
    及證人指、證述可採。是被告以前揭情詞置辯，即屬卸責之詞，委無可採。從而
    ，被告以加害身體之事，恐嚇他人，使他人心生畏怖，致危害於安全事證明，犯
    行堪可認定。
二、核被告所為，係犯刑法第三百零五條恐嚇罪。又被告恐嚇告訴人的犯意，自始單
    一決定，固從外觀上而言，雖有二次恐嚇行止，然前後二次言語恐嚇，核僅受刑
    罰上單一評價，為單純一罪。爰審酌被告有如事實欄所示犯罪前科紀錄，有台灣
    高雄地方法院檢察署刑案資料查註紀錄表及台灣高等法院被告全國前案紀錄表在
    卷可稽，素行非佳，其非但使用上開言語恐嚇告訴人，造成告訴人心生畏怖，並
    騎乘車輛至告訴人處所，以撞倒鋼瓶之行止，加深告訴人畏怖程度，所為具有相
    當危害性，惡性不小，犯後飾詞否認犯行，未具悔意。惟念審理中，態度良好等
    一切情狀，量處如主文所示之刑，並諭知易科罰金之折算標準。
據上論斷，依刑事訴訟法第二百九十九條第一項前段，刑法第三百零五條、第四十一
條，罰金罰鍰提高標準條例第一條前段、第二條，判決如主文。
本案經檢察官洪信旭到庭執行職務。
中      華      民      國    八十九    年      三      月      八      日
                                    台灣高雄地方法院刑事庭
                                        法  官  李昭彥
右為正本，係照原本作成，證明與原本無異。
如不服本判決，應於送達後十日內，向本院提出上訴狀。
                                        書記官  呂怜勳
中    華    民    國    八十九    年       三       月    八        日
附錄本判決論罪法條：
刑法第三百零五條：
以加害生命、身體、自由、名譽、財產之事，恐嚇他人致生危於安全者，處二年以
有期徒刑、拘役或三百元以下罰金。


司法院資訊處製作；財團法人民間司法改革基金會備份。
